Minutes et répertoires du notaire François DESMEURE, 19 mai 1727 - 4 avril 1756 (étude XXX)
Archives nationales
- Minutes de François DESMEURE, janvier 1727 - 30 juin 1756; MC/ET/XXX/241 - MC/ET/XXX/342
  - Minutes. 1743, janvier - 1743, mars, janvier 1743 - mars 1743; MC/ET/XXX/289
    - Gillot (Daniel Louis) maître Verrier faïencier émailleur rue Saint-Denis § apprentissage, 26 mars 1743; MC/ET/XXX/289
      contrat d'apprentissage; Gillot, Daniel Louis
    - Bruyer (Antoine) marchand tapissier rue des Marmousets § bail à loyer, 28 mars 1743; MC/ET/XXX/289
      bail; Bruyer, Antoine
  - Minutes. 1743, avril - 1743, juin, avril 1743 - juin 1743; MC/ET/XXX/290
    - Lemoyne (Charles) maître maçon rue Neuve Saint Merry § Inventaire après décès de .., 1er avril 1743; MC/ET/XXX/290
      inventaire; Lemoyne, Charles
    - Delassy (Charles) marchand faïencier émailleur rue Bourg l'Abbé § Consentement, 17 avril 1743; MC/ET/XXX/290
      Delassy, Charles
    - Delassy (Pierre) maître émailleur rue Saint Denis § Inventaire après décès de .., 15 mai 1743; MC/ET/XXX/290
      inventaire; Delassy, Pierre
    - Tissot (Jean) marchand lapidaire à Paris § Mariage de la veuve de -, 22 mai 1743; MC/ET/XXX/290
      contrat de mariage; Tissot, Jean
    - Fruteau (Jean Joachim), marchand orfèvre, rue Mauconseil § Consentement, 25 mai 1743; MC/ET/XXX/290
      ratification; Fruteau, Jean Joachim
  - Minutes. 1743, juillet - 1743, septembre, juillet 1743 - septembre 1743; MC/ET/XXX/291
    - Turpin (Pierre Etienne) maître fondeur rue Saint Sauveur § transport, 6 avril 1743; MC/ET/XXX/291
      Turpin, Pierre Etienne
    - Salvé (Gilles), maître peintre, à Paris § procuration de la veuve de .., 5 juillet 1743; MC/ET/XXX/291
    - Avisse (Michel) maître menuisier rue de Cléry § Mariage de la fille de .., 14 juillet 1743; MC/ET/XXX/291
      contrat de mariage; Avisse, Michel
    - Meunier (Antoine), maître menuisier, rue de Bourbon § Mariage du fils de .., 14 juillet 1743; MC/ET/XXX/291
      contrat de mariage; Meunier, Antoine
    - Cresson (René) maître menuisier rue Neuve de Cléry § apprentissage, 24 juillet 1743; MC/ET/XXX/291
    - Menuisier (apprentissage) § Contrat pour 6 ans entre Pierre Briet, marchand de vins, et René Cresson, maître menuisier, au profit de Nicolas Ségé, âgé de 16 ans, neveu de Pierre Briet. Logé, nourri et blanchi par son maître, sans deniers déboursés., 24 juillet 1743; MC/ET/XXX/291
      contrat d'apprentissage; Briet, Pierre; Cresson, René; Ségé, Nicolas
    - Morand (Denis) maître maçon rue Saint André des Arts § Quittance, 31 juillet 1743; MC/ET/XXX/291
      quittance; Morand, Denis
    - Aublé (Jean Baptiste) marchand brodeur rue Montorgueil § Vente, 3 août 1743; MC/ET/XXX/291
      acte de vente; Aublé, Jean Baptiste
    - Coper (François) marchand brodeur rue de Cléry § Vente, 3 août 1743; MC/ET/XXX/291
      acte de vente; Coper, François
    - Chandelier (Joseph Thomas) Maître maçon entrepreneur de bâtiments à Meulan § Vente, 5 août 1743; MC/ET/XXX/291
      acte de vente; Chandelier, Joseph Thomas
    - faïencier émailleur (apprentissage) § Contrat pour 5 ans entre Michel Ange Moineau, âgé de 23 ans, et Jean François Gueux, marchand faïencier émailleur. Logé, nourri et blanchi par son maître S. d. d., 11 août 1743; MC/ET/XXX/291
    - Gueux (Jean François) maître faïencier émailleur rue Sainte Marguerite § apprentissage, 11 août 1743; MC/ET/XXX/291
      contrat d'apprentissage; Gueux, Jean François
    - Cruchet (Nicolas Jean), marchand orfèvre, rue aux Ours § Résiliation du bail, 12 août 1743; MC/ET/XXX/291
      renonciation; bail; Cruchet, Nicolas Jean
    - Lafrique (François Louis) entrepreneur de bâtiments rue Beauregard § Mariage de .., 4 septembre 1743; MC/ET/XXX/291
      contrat de mariage; Lafrique, François Louis
    - Lafrique (Nicolas) Maître maçon entrepreneur de bâtiments rue Beauregard § Mariage du fils de .., 4 septembre 1743; MC/ET/XXX/291
      contrat de mariage; Lafrique, Nicolas
    - Vatelot (Jean), maître menuisier, rue Saint-Denis § Mariage de .., 25 septembre 1743; MC/ET/XXX/291
      contrat de mariage; Vatelot, Jean
  - Minutes. 1743, octobre - 1743, décembre, octobre 1743 - décembre 1743; MC/ET/XXX/292
    - Avisse (Michel) maître menuisier rue de Cléry § Mariage de .., 27 octobre 1743; MC/ET/XXX/292
    - Cordier (Toussaint) maître menuisier rue Poissonnière § Mariage de la fille de .., 27 octobre 1743; MC/ET/XXX/292
      contrat de mariage; Cordier, Toussaint
    - Testard (Pierre) maître serrurier rue de Richelieu § Constitution, 28 octobre 1743; MC/ET/XXX/292
      constitution de rente; Testard, Pierre
    - Thuaut (Pierre) marchand joaillier rue Philippeaux § Inventaire après décès de .., 7 novembre 1743; MC/ET/XXX/292
      inventaire; Thuaut, Pierre
    - Mouchet (Pierre), menuisier, à Mesnil-Aubry § Mariage de la fille de .., 13 novembre 1743; MC/ET/XXX/292
      contrat de mariage; Mouchet, Pierre
    - Delassy (Charles) maître émailleur rue Bourg l'Abbé § Compte et partage, 19 novembre 1743; MC/ET/XXX/292
      partage; Delassy, Charles
    - Leneutre (Louis Simon) marchand faïencier émailleur rue Saint Denis § transport de bail, 22 novembre 1743; MC/ET/XXX/292
      bail; Leneutre, Louis Simon
    - Autin (Jean Barthélemy) maître doreur rue Saint Denis § bail, 24 novembre 1743; MC/ET/XXX/292
    - Clement (Fiacre François) maître horloger rue Saint Denis § Mariage de .., 30 novembre 1743; MC/ET/XXX/292
      contrat de mariage; Clément, Fiacre François
    - Clement (Henri) maître horloger rue Saint Denis § Mariage du fils de .., 30 novembre 1743; MC/ET/XXX/292
      contrat de mariage; Clément, Henri
    - Aubery (Nicolas) émailleur rue Quineampoix § Conventions, 1er décembre 1743; MC/ET/XXX/292
      Aubery, Nicolas
    - Lafrique (Nicolas de) Maître maçon, entrepreneur de bâtiments rue Beauregard § Vente de maison, 12 décembre 1743; MC/ET/XXX/292
      acte de vente; Lafrique, Nicolas de
    - Terlez (Adrien) maître serrurier rue Neuve Saint Denis § renonciation, 16 décembre 1743; MC/ET/XXX/292
      Terlez, Adrien
    - Delassy (Charles) maître émailleur rue Bourg l'Abbé § Mariage de la fille de .., 26 décembre 1743; MC/ET/XXX/292
      contrat de mariage; Delassy, Charles
    - Courcelle (Charles de) maître brodeur rue Saint Denis § Mariage de .., 30 décembre 1743; MC/ET/XXX/292
      contrat de mariage; Courcelle, Charles de
  - Minutes. 1744, janvier - 1744, avril, janvier 1744 - avril 1744; MC/ET/XXX/293
    - Rapissat (Hubert) maître doreur rue Guérin Boisseau § Inventaire après décès de .., 14 janvier 1744; MC/ET/XXX/293
      inventaire; Rapissat, Hubert
    - Marlié (Charles Louis), peintre, rue Neuve Saint Etienne § Mariage de .., 26 janvier 1744; MC/ET/XXX/293
      contrat de mariage; Marlié, Charles Louis
    - Thuaut (Pierre) marchand joaillier rue Beaujolais § quittance, 28 janvier 1744; MC/ET/XXX/293
      quittance; Thuaut, Pierre
    - Dutertre (Louis Henry) maître potier d'étain; rue du Four § Mariage de .., 2 février 1744; MC/ET/XXX/293
      contrat de mariage; Dutertre, Louis Henry
    - Goupy (Jean Baptiste) maître maçon entrepreneur de bâtiments rue Saint Denis § quittance, 7 février 1744; MC/ET/XXX/293
      quittance; Goupy, Jean Baptiste
    - Avisse (Michel) maître menuisier rue Neuve de Cléry § Inventaire après décès de la femme de .., 12 février 1744; MC/ET/XXX/293
      inventaire; Avisse, Michel
    - Decourcelles (Charles) maître brodeur rue Saint Denis § Vente de meubles, 30 mars 1744; MC/ET/XXX/293
      acte de vente; Decourcelles, Charles
    - Villedieu (Louis), maître menuisier, rue Troussevache § Renonciation, 3 avril 1744; MC/ET/XXX/293
      renonciation; Villedieu, Louis
    - Clément (Charles), marchand orfèvre joaillier, rue Jean Robert § Mariage de .., 12 avril 1744; MC/ET/XXX/293
      contrat de mariage; Clément, Charles
    - PERARD (Nicolas Antoine) Maître maçon entrepreneur de bâtiment Rue des Moulins butte Saint-Roch § Procuration .., 5 août 1745; MC/ET/XXX/293
      procuration; Perard, Nicolas Antoine
  - Minutes. 1744, mai - 1744, août, mai 1744 - août 1744; MC/ET/XXX/294
    - BOURGUIN (Pierre) Maître doreur faubourg Saint-Germain § Convention .., 7 mai 1744; MC/ET/XXX/294
      Bourguin, Pierre
    - Vernadot (Marc), menuisier, rue Bertin Poirée § Délivrance de legs .., 27 mai 1744; MC/ET/XXX/294
      délivrance de legs; Vernadot, Marc
    - Ronsain (Claude), maître menuisier, grande rue faubourg Saint-Martin § Inventaire après décès de la mère de .., 9 juin 1744; MC/ET/XXX/294
      inventaire après décès; Ronsain, Claude
    - Donation Pierre Desmarets. Maître de danse. Rue du Cimetière., 16 juin 1744; MC/ET/XXX/294
      donation; Cimetière (rue du); Desmarets, Pierre; danseur; enseignant
    - Duchaisne (Pierre Charles), maître peintre § Quittance .., 16 juin 1744; MC/ET/XXX/294
      quittance; Duchaisne, Pierre Charles
    - HALLÉ (Christophe) Maître Serrurier grde rue faubourg Saint-Denis § Mariage du fils de .., 22 juin 1744; MC/ET/XXX/294
      contrat de mariage; Hallé, Christophe
    - HALLÉ (Denis) Maître Serrurier grde rue faubourg Saint-Denis § Mariage de .., 22 juin 1744; MC/ET/XXX/294
      contrat de mariage; Hallé, Denis
    - LEBAS (Jacques) maître Menuisier Rue Beauregard § Mariage de la fille de .., 24 juin 1744; MC/ET/XXX/294
      contrat de mariage; Lebas, Jacques
    - CHOLLOT (Edmé) maître menuisier Rue des Gravilliers § mise en apprentissage chez .., 14 juillet 1744; MC/ET/XXX/294
      contrat d'apprentissage; Chollot, Edmé
    - Menuisier (apprentissage de) § Mise en .. de Boniface (Jean Philippe), âgé de 15 ans, pour 6 ans chez Chollot (Edmé), qui le nourrit, couche, blanchit, moyennant 150 livres., 17 juillet 1744; MC/ET/XXX/294
      contrat d'apprentissage; Boniface, Jean Philippe; Chollot, Edmé
    - NODOT (Jean Philippe) maître tabletier Rue Bourg Labbé § Abandonnement .., 26 juillet 1744; MC/ET/XXX/294
      Nodot, Jean Philippe
    - AUBRY (Georges) Maître faïencier Emailleur Rue de la Verrerie § mise en apprentissage chez .., 29 juillet 1744; MC/ET/XXX/294
      contrat d'apprentissage; Aubry, Georges
    - Faïencier émailleur (apprentissage de) § mise en .. de GREDEVAL (Jean Baptiste) âgé de 14 ans pour 5 ans chez AUBRY (Georges) qui le nourrit, logé, couche, blanchit moyennant 350 livres, 29 juillet 1744; MC/ET/XXX/294
    - Notoriété du décès de Charlotte GUEUL, veuve de Claude ROUVEAU, maître de danse à Paris, de Louis DELACHAUSSEE, maître de danse à Paris et de Jeanne GUEUL, sa femme, par Pierre PAGIN, maître de danse à Paris., 19 août 1744; MC/ET/XXX/294
      notoriété; Delachaussee, Louis; Gueul, Charlotte; Rouveau, Claude; Delachaussée, Louis; Pagin, Pierre; Gueul, Jeanne; danseur; enseignant
    - HUET (Jean) Potier d'étain - Rue de Buci. § Liquidation de communauté, 19 août 1744; MC/ET/XXX/294
      Huet, Jean
    - PREVOST (André Charles) Maître tapissier Rue de l'Université § Notoriété .., 19 août 1744; MC/ET/XXX/294
      Prevost, André Charles
    - AUBRY (Georges) Maître faïencier verrier émailleur patenôtrier Rue de la Verrerie § Transaction .., 20 août 1744; MC/ET/XXX/294
      accord; Aubry, Georges
    - Fruteau (Jean Joachim), orfèvre, rue Mauconseil § Quittance .., 20 août 1744; MC/ET/XXX/294
    - RIGAULT (Nicolas) Faïencier, verrier Emailleur patenôtrier Rue de la Harpe § Transaction .., 20 août 1744; MC/ET/XXX/294
      accord; Rigault, Nicolas
    - FENET (Michel) Faïencier, Verrier Emailleur Patenôtrier Rue du faubourg Saint-Denis § Transaction .., 20 août 1744; MC/ET/XXX/294
      accord; Fenet, Michel
    - AUBRY (Robert) Faïencier, verrier émailleur patenôtrier. Rue Neuve Saint-Catherine § Transaction .., 20 août 1744; MC/ET/XXX/294
      accord; Aubry, Robert
    - ESNAULT (Jean) Faïencier, verrier émailleur patenôtrier Rue des Nonnains d'Hyères § Transaction .., 20 août 1744; MC/ET/XXX/294
      accord; Esnault, Jean
    - Mariage entre Louis GIRARD, maître de danse et d'armes, rue Guénégaud, fils de Jean GIRARD, maître de danse à Poitiers, décédé, et de Marquise JOUBERT, veuf de Marguerite Julienne Célestine CARON, et Marie Eléonore LEMAISTRE, fille de Nicolas LEMAISTRE, maître fondeur à Paris, décédé., 23 août 1744; MC/ET/XXX/294
      contrat de mariage; Guénégaud (rue); Poitiers (Vienne); Girard, Louis; Girard, Jean; Joubert, Marquise; Caron, Marguerite Julienne Célestine; Lemaistre, Marie Eléonore; Lemaistre, Nicolas; danseur; enseignant; fondeur
    - LEMAISTRE (Nicolas) Maître fondeur Rue Pagevin § Mariage de la fille de -, 23 août 1744; MC/ET/XXX/294
      contrat de mariage; Lemaistre, Nicolas
    - HEMON (Alexis) Maître menuisier Rue de la Tacherie § Délégation .., 28 août 1744; MC/ET/XXX/294
      Hemon, Alexis
    - Lemoine (Marien), orfèvre, place du Pont Saint-Michel § Bail .., 30 septembre 1744; MC/ET/XXX/294
      bail; Lemoine, Marien
    - Bail pour 9 ans de terrain par Louis HALIE, maître menuisier et Marie-Geneviève VEDY, demeurant rue Guérin Boisseau, paroisse Saint-Laurent, à 1 jardinier VITRY. .., 9 mars 1766; MC/ET/XXX/294
      Artisans du meuble, 1736-1799, par Ch. H. Lerch, 1990-1993 (fichier papier entièrement dématérialisé; voir contexte dans le Plan d’orientation général - Notaires de Paris, guides thématiques du Minutier).
  - Minutes. 1744, septembre - 1744, décembre, septembre 1744 - décembre 1744; MC/ET/XXX/295
    - GALLET (Maurice) Potier d'étain § Dépôt de procuration .., 11 septembre 1744; MC/ET/XXX/295
      procuration; Gallet, Maurice
    - CLAUD (Nicolas) Potier d'étain § Dépôt de procuration., 11 septembre 1744; MC/ET/XXX/295
      procuration; Claud, Nicolas
    - LEJEUNE HOMME (Antoine François) maître Verrier faïencier émailleur Porte Saint-Denis § Mise en apprentissage chez .., 28 septembre 1744; MC/ET/XXX/295
      contrat d'apprentissage; Lejeune Homme, Antoine François
    - VERRIER FAIENCIER EMAILLEUR (apprentissage) § Mise en .. de TRIBOUT (Pierre) âgé de 14 ans pour 5 ans, chq LEJEUNEHOMME (Antoine François) que le nourrit, logé, couche, blanchit moyennant 60 livres., 28 septembre 1744; MC/ET/XXX/295
    - MORIN (Jean Baptiste) Marchand Cartier Rue Sainte-Avoye § Mainlevée .., 3 octobre 1744; MC/ET/XXX/295
      Morin, Jean Baptiste
    - MORIN (Pierre) Marchand Cartier Rue Saint Sauveur § Mainlevée .., 3 octobre 1744; MC/ET/XXX/295
      Morin, Pierre
    - BOUQUET (Pierre) Maçon; Rue Beauregard § Constitution .., 6 octobre 1744; MC/ET/XXX/295
      constitution de rente; Bouquet, Pierre
    - DOUCEUR (Achille Emmanuel) Doreur Rue Beaurepaire § Société .., 16 octobre 1744; MC/ET/XXX/295
      Douceur, Achille Emmanuel
    - CHARPENTIER (Pierre) entrepreneur de bâtiments cul de sac de la Bouteille Rue Comtesse d'Artois § Bail .., 16 octobre 1744; MC/ET/XXX/295
      bail; Charpentier, Pierre
    - LENEUTRE (Mathurin) Emailleur; Rue Saint-Denis § Convention, 2 novembre 1744; MC/ET/XXX/295
      Leneutre, Mathurin
    - Fourquet (Charles François), orfèvre, rue Greneta § Remboursement, quittance et mainlevée., 2 novembre 1744; MC/ET/XXX/295
      indemnité; quittance; mainlevée; Fouquet, Charles François
    - PERONNE (Antoine) Maître doreur Rue Bourg Labbé § Transport .., 9 novembre 1744; MC/ET/XXX/295
      Peronne, Antoine
    - STUARD dit PICARD (Etienne), Maître peintre, Rue de la Verrerie § Procuration .., 14 novembre 1744; MC/ET/XXX/295
      procuration; Stuard Dit Picard, Etienne
    - LENEUTRE (Lucien Simon) Maître Verrier faïencier émailleur Rue Saint-Denis § Brevet d'apprentissage., 17 novembre 1744; MC/ET/XXX/295
      contrat d'apprentissage; Leneutre, Lucien Simon
    - VERRIER FAIENCIER EMAILLEUR (apprentissage) § mise en .. de OLIVIER (André François) âgé de 14 ans pendant 5 ans chez LENEUTRE (Lucien Simon) que le nourrit, logé, couche, blanchit, 17 novembre 1744; MC/ET/XXX/295
    - CRIMAILLE (Jacques) Maître Serrurier; Rue Grenier Saint-Lazare § Inventaire après décès de .., 25 novembre 1744; MC/ET/XXX/295
      inventaire; Crimaille, Jacques
    - GEUX (Louis Dominique) maître Verrier faïencier émailleur Rue Saint-Antoine § Mise en apprentissage chez .., 23 décembre 1744; MC/ET/XXX/295
      contrat d'apprentissage; Geux, Louis Dominique
    - VERRIER, FAIENCIER, EMAILLEUR (apprentissage) § mise en .. de CARTERON (Christophe) âgé de 22 ans pour 5 ans chez GEUX (Louis Dominique) que le nourrit, logé, couche s.d.d., 23 décembre 1744; MC/ET/XXX/295
    - LANGLOIS (Jean Baptiste) Maître potier d'étain Rue des Verdies § Renonciation à maîtrise, 25 décembre 1744; MC/ET/XXX/295
      Langlois, Jean Baptiste
  - Minutes. 1745, janvier - 1745, mars, janvier 1745 - mars 1745; MC/ET/XXX/296
    - Langlois-(François) maître tabletier rue Jean Robert § Quittance, 14 janvier 1745; MC/ET/XXX/296
      quittance; Langlois, François
    - Langlois (François) Messire tabletier rue Jean Robert § Bail, 16 janvier 1745; MC/ET/XXX/296
      bail; Langlois, François
    - Brière (Roch) Messire maçon; faubourg Saint-Denis § Quittance, 18 janvier 1745; MC/ET/XXX/296
      quittance; Brière, Roch
    - Delamane (Marc) Messire horloger rue Saint-Denis § Révocation de testament, 5 février 1745; MC/ET/XXX/296
      testament; Delamane, Marc
    - Renault Horloger à Paris § Pendule; Inventaire après décès de Toussaint Du duc maître jardinier à Paris, rue Saint-Sébastien, 5 février 1745; MC/ET/XXX/296
    - LeBas (Jacques) maître menuisier rue de Clery § Constitution de rente, 13 février 1745; MC/ET/XXX/296
      constitution de rente; Lebas, Jacques
    - Contrat de mariage concernant Louis Herpin, sculpteur, rue Poissonnière., 14 février 1745; MC/ET/XXX/296
      contrat de mariage; Poissonnière (rue); Herpin, Louis; sculpteur
    - Bidaule - (Louis) Sculpteur rue de Cléry § Bail, 15 février 1745; MC/ET/XXX/296
      bail; Bidaule, Louis
    - Turpin (Jean-Antoine) Messire joallier-orfèvre rue Jean Lantier § Notoriété, 27 février 1745; MC/ET/XXX/296
      Turpin, Jean-Antoine
    - Turpin (Jacques-Nicolas) Messire Joallier-orfèvre rue Jean Lantier § Notoriété, 27 février 1745; MC/ET/XXX/296
      Turpin, Jacques-Nicolas
    - Baux-(Etienne) Messire tabletier rue Saint-Denis § Transport de rente, 22 mars 1745; MC/ET/XXX/296
      transport de droits; Baux, Etienne
  - Minutes. 1745, avril - 1745, juin, avril 1745 - juin 1745; MC/ET/XXX/297
    - CHERET (Claude) maître Cartier papetier Rue de Bourbon § Inventaire après décès de .., 5 juillet 1744; MC/ET/XXX/297
      inventaire; Cheret, Claude
    - OURSEL (Artus) Maître brodeur Gde rue faubourg Saint-Denis § Mariage de la fille de .., 1er avril 1745; MC/ET/XXX/297
      contrat de mariage; Oursel, Artus
    - LEMOINE (Charles) Maître maçon entrepreneur de bâtiments Rue Neuve Saint-Merry § Testament .., 1er avril 1745; MC/ET/XXX/297
      testament; Lemoine, Charles
    - Fruteau (Jean Joachim), marchand orfèvre, rue Mauconseil § Pièces déposées .., 4 avril 1745; MC/ET/XXX/297
      dépôt de pièces; Fruteau, Jean Joachim
    - VERRIER FAIENCIER EMAILLEUR (apprentissage) § mise en .. de CHAPEL (Charles Henry) âgé de 25 ans pour 5 ans chez DESMAISONS (Antoine Charles) que le nourrit, logé, couche s.d.d., 8 avril 1745; MC/ET/XXX/297
    - DESMAISONS (Antoine Charles) verrier faïencier émailleur Rue Saint-Denis § Mise en apprentissage chez .., 8 avril 1745; MC/ET/XXX/297
      contrat d'apprentissage; Desmaisons, Antoine Charles
    - Notoriété des héritiers d'Élisabeth Dehainseville, concernant Pierre Puthois, sculpteur en chef du roi d'Espagne., 24 avril 1745; MC/ET/XXX/297
      notoriété; Dehainseville, Elisabeth; Puthois, Pierre; sculpteur
    - TIREMONT (Jacques) Maître Serrurier grande rue du faubourg Saint-Martin § Constitution .., 4 mai 1745; MC/ET/XXX/297
      constitution de rente; Tiremont, Jacques
    - AUTIN (Nicolas) Maître doreur Rue Saint-Denis § Transport., 5 mai 1745; MC/ET/XXX/297
    - DAVAUX (François Adrien) Maître brodeur § Notoriété et mainlevée .., 8 mai 1745; MC/ET/XXX/297
      Davaux, François Adrien
    - DAVAUX (Joseph François) Maître brodeur § Notoriété et mainlevée .., 8 mai 1745; MC/ET/XXX/297
      Davaux, Joseph François
    - LOSSU (François) Marchand horloger Rue du Bout du Monde § Présent a un inventaire après décès .., 12 mai 1745; MC/ET/XXX/297
      inventaire; Lossu, François
    - DALLEMAGNE (Germain Benjamin) maître Brodeur du Roi. Rue Saint-Denis § Bail..., 21 mai 1745; MC/ET/XXX/297
      bail; Dallemagne, Germain Benjamin
    - CRIMAILLE (Jacques) Maître Serrurier § Liquidation et contribution .., 25 mai 1745; MC/ET/XXX/297
      Crimaille, Jacques
    - Mary (Pierre Rémi), marchand orfèvre, rue Saint-Martin § Obligation et délégation .., 30 mai 1745; MC/ET/XXX/297
      obligation; procuration; Mary, Pierre Remi
    - BOULLEMER (Louis) Maître Serrurier Eudon de l'Arsenal § Transport rapporté., 20 juin 1745; MC/ET/XXX/297
    - GASTEAU (Jean Baptiste) maître Serrurier Rue de l'Université § Transport rapporté .., 20 juin 1745; MC/ET/XXX/297
      Gasteau, Jean Baptiste
  - Minutes. 1745, juillet - 1745, septembre, juillet 1745 - septembre 1745; MC/ET/XXX/298
    - Mariage entre Charles ROUSSEAU, maître tailleur d'habits, et Anne Antoinette BEZEAU, fille de Pierre Louis Gaspard BEZEAU, maître à danser décédé, et de Madeleine ROUSSEAU, assistée de Gaspard BEZEAU, maître à danser, grande rue du faubourg Saint-Denis, son grand-père. Parmi les témoins: Antoine ROUSSEAU, maître à danser, grand-oncle du futur; Michel BEZEAU, maître à danser, oncle paternel de la future., 22 juillet 1745; MC/ET/XXX/298
      contrat de mariage; Faubourg-Saint-Denis (rue du); Bezeau, Pierre-Louis-Gaspard; enseignant; danseur; tailleur d'habits
    - Riqueur (Jean-Baptiste), maître menuisier, rue au Lard § Notoriété .., 28 juillet 1745; MC/ET/XXX/298
      notoriété; Ricoeur, Jean Baptiste
    - DEHAINSEVILLE (Pierre) maître Verrier faïencier quay Pelletier § Mise en apprentissage chez .., 14 août 1745; MC/ET/XXX/298
      contrat d'apprentissage; Dehainseville, Pierre
    - VERRIER FAÏENCIER (apprentissage de) § mise en .. de MOREL (André) âgé de 12 ans pour 5 ans chez DEHAINSEVILLE (Pierre) que le nourri, logé, couche, blanchit s.d.d., 14 août 1745; MC/ET/XXX/298
    - FAU (Claude) émailleur faïencier Rue Saint Denis § Mariage de la fille de .., 16 août 1745; MC/ET/XXX/298
    - AVISSE (Michel) Maître menuisier Rue Neuve de Cléry § Obligation .., 18 août 1745; MC/ET/XXX/298
      obligation; Avisse, Michel
    - LOY (Jean Denis) Brodeur Rue de la Marche § Obligation .., 21 août 1745; MC/ET/XXX/298
      obligation; Loy, Jean Denis
    - Constitution concernant Jean-Pierre Le Tellieur du Boncourt, architecte du grand prieur de France, cour du Temple., 26 août 1745; MC/ET/XXX/298
      constitution de rente; Temple (enclos); Le Tellieur du Boncourt, Jean Pierre; architecte
    - BOCQUET (Jone Louis) Maître potier d'étain et monaiyeur de la Monnaie § Procuration .., 3 septembre 1745; MC/ET/XXX/298
      procuration; Bocquet, Jone Louis
    - CUDEVILLE (Etienne) Maître maçon entrepreneur des bâtiments Rue Montmartre § vente d'office .., 11 septembre 1745; MC/ET/XXX/298
      acte de vente; Cudeville, Etienne
    - GILLOQUE (Pierre) Maître potier d'étain Rue Bourg l'abbé § Testament de la femme de .., 16 septembre 1745; MC/ET/XXX/298
      testament; Gilloque, Pierre
    - MUTINOT (Claude) Maître potier d'étain Rue Bourg Labbé. § Testament de la veuve de .., 16 septembre 1745; MC/ET/XXX/298
      testament; Mutinot, Claude
  - Minutes. 1745, octobre - 1745, décembre, octobre 1745 - décembre 1745; MC/ET/XXX/299
    - Destrumet (Antoine Guillaume), maître menuisier, rue de Bourbon § Inventaire après décès de .., 15 novembre 1745; MC/ET/XXX/299
      inventaire après décès; Destrumet, Antoine Guillaume
    - BELLEVAUX (Jean Henry) Maître verrier faïencier émailleur Rue Saint-Martin § mise en apprentissage chez .., 24 novembre 1745; MC/ET/XXX/299
      contrat d'apprentissage; Bellevaux, Jean Henry